【裁判字號】    92,易,847
【裁判日期】    920409
【裁判案由】    傷害
【裁判全文】
臺灣板橋地方法院刑事判決                          九十二年度易字第八四七號
    公  訴  人  臺灣板橋地方法院檢察署檢察官
    被      告  乙○○
右列被告因傷害案件，經檢察官提起公訴（九十二年度偵字第九五四號），本院判決
如左：
    主  文
乙○○傷害人之身體，處有期徒刑參月，如易科罰金，以參佰元折算壹日。
    事  實
一、乙○○於民國九十一年五月四日下午二時許前數分鐘，因電話中與甲○○發生爭
    執，竟與真實姓名年籍不詳，綽號阿國及宋姓之成年男子二人，基於傷害之犯意
    聯絡，於同日下午二時許，前往台北縣板橋市○○路一四九巷十四弄六號林彩雲
    之住處，共同徒手毆打甲○○，致甲○○受有左肩部紅腫、右鼻翼外側受傷、左
    外側胸部紅腫及左側第四根肋骨線性骨折之傷害。
二、案經被害人甲○○訴請臺灣板橋地方法院檢察署檢察官偵查起訴。
    理  由
一、訊據被告乙○○固坦承於前揭時地，夥同真實姓名年籍不詳綽號阿國及宋姓之成
    年男子徒手毆打甲○○之事實不諱，惟否認有何傷害犯行，辯稱：伊是朝甲○○
    臉部打一拳，傷勢應該沒那麼嚴重，伊沒有往甲○○身上打，不知甲○○肋骨怎
    會裂開，且本件是互毆云云。經查：
(一)、右揭犯罪事實業經告訴人甲○○指訴：渠與友人林秀雄聚餐後，林秀雄未將手機
    帶走，渠拾獲後將手機置於林彩雲家中，乙○○撥打該支手機找林秀雄，經林彩
    雲告知林秀雄不在，但乙○○仍一直撥打該手機電話，渠就接過電話跟被告說林
    秀雄不在此處，但乙○○不信，渠就說被告不信可以自己過來看，結果乙○○就
    帶二名男子來，進門後不分青紅皂白就圍毆渠一人，致渠肩部、臉部、胸部受傷
    等語綦詳（見偵查卷宗第四頁），且據告訴人提出板橋中興醫院九十一年五月四
    日特種診斷證明書一紙附卷為憑（附於偵查卷宗第八頁），依該診斷證明書所載
    ，告訴人係受有左肩部紅腫、右鼻翼外側受傷、左外側胸部紅腫及疑左第五肋骨
    骨折之傷害。而診斷證明書上所記載疑左第五肋骨骨折，經本院向板橋中興醫院
    調取告訴人九十一年五月四日在中興醫院放射線科會診之放射線檢查報告結果，
    其上明確記載告訴人當日就診經放射線科會診檢查結果，其左側第四根肋骨受有
    線性骨折（Ｌｉｎｅａｒ  Ｆｒ. ｏｆ  Ｌ"ｔ  ４ｔｈ  ｒｉｂ  ｗａｓ  ｎ
    ｏｔｅｄ）之傷害，有板橋中興醫院九十二年三月三十一日九十二中醫總字第九
    二０六三號函所附甲○○病歷資料在卷為憑。該等診斷證明書及病歷資料上所載
    之受傷情形與告訴人所指述遭被告與二名男子毆打渠肩部、臉部、胸部受傷等情
    節亦屬相符，足徵告訴人指訴非虛，應堪信實。被告前揭所辯，應係事後卸責之
    詞，並不足採。至起訴書記載甲○○僅係受有「疑」左第五肋骨骨折之傷害，亦
    容有誤會。
(二)、另參酌被告於警詢、偵查及本院調查中亦坦承：伊打完電話，宋姓及綽號阿國之
    朋友見伊打電話那麼生氣，就跟伊一起過去，伊打告訴人一拳後，其餘二人就跟
    著動手打等語（見偵查卷宗第三、十六頁及本院九十二年三月二十六日審判筆錄
    ），顯見被告與阿國及宋姓之成年男子二人，確有傷害甲○○之犯意聯絡、行為
    分擔甚明，被告自須就其與真實姓名年籍不詳綽號阿國及宋姓之成年男子，共同
    毆打甲○○，造成甲○○受有前揭事實欄所述傷害負責。
(三)、被告雖又辯稱本件係互毆云云，惟其並未提出任何診斷證明書為憑，且縱若屬實
    ，亦僅係告訴人是否另涉傷害，與被告本件傷害犯行無涉，事證明確，被告犯行
    足以認定。
二、核被告乙○○所為，係犯刑法第二百七十七條第一項之傷害罪。爰審酌被告僅因
    細故即帶同二友人共同出手傷人，及告訴人所受傷害程度、並被告犯後態度等一
    切情狀，量處如主文所示之刑，並諭知易科罰金之折算標準，以示儆懲。
據上論斷，應依刑事訴訟法第二百九十九條第一項前段，刑法第二百七十七條第一項
、第四十一條第一項前段，罰金罰鍰提高標準條例第一條前段、第二條，判決如主文
。
本案經檢察官孫治平到庭執行職務。
中      華      民      國    九十二    年      四      月      九      日
                                  臺灣板橋地方法院刑事第四庭
                                      審判長法  官  許仕楓
                                            法  官  談  虎
                                            法  官  陳明偉
右正本證明與原本無異。
如不服本判決，應於判決送達後十日內，向本院提出上訴狀。
                                            書記官  呂妍旻
中      華      民      國  九十二    年      四      月      十一    日


司法院資訊處製作；財團法人民間司法改革基金會備份。
